Luganda.aff
FLAG long
PFX FM 0 gwemunaaki .
PFX FM 0 gwemunaabi .
PFX FM 0 gwemunaali .
PFX FM 0 gwemunaaga .
PFX FM 0 gwemunaaka .
PFX FM 0 gwemunaabu .
PFX FM 0 gwemunaalu .
PFX FM 0 gwemunaaku .
PFX FM 0 gwemunaatu .
PFX FM 0 gwebanaan [^lmnb]
PFX FM l gwebanaand l.[^mn][^u]
PFX FM l gwebanaann l.[mn]
PFX FM w gwebanaamp [w]
PFX FM 0 gwebanaamu .
PFX FM 0 gwebanaaba .
PFX FM 0 gwebanaagu .
PFX FM 0 gwebanaagi .
PFX FM 0 gwebanaazi .
PFX FM 0 gwebanaaki .
PFX FM 0 gwebanaabi .
PFX FM 0 gwebanaali .
PFX FM 0 gwebanaaga .
PFX FM 0 gwebanaaka .
PFX FM 0 gwebanaabu .
PFX FM 0 gwebanaalu .
PFX FM 0 gwebanaaku .
PFX FM 0 gwebanaatu .
PFX FM 0 gwegunaan [^lmnb]
PFX FM l gwegunaand l.[^mn][^u]
PFX FM l gwegunaann l.[mn]
PFX FM w gwegunaamp [w]
PFX FM 0 gwegunaamu .
PFX FM 0 gwegunaaba .
PFX FM 0 gwegunaagu .
PFX FM 0 gwegunaagi .
PFX FM 0 gwegunaazi .
PFX FM 0 gwegunaaki .
PFX FM 0 gwegunaabi .
PFX FM 0 gwegunaali .
PFX FM 0 gwegunaaga .
PFX FM 0 gwegunaaka .
PFX FM 0 gwegunaabu .
PFX FM 0 gwegunaalu .
PFX FM 0 gwegunaaku .
PFX FM 0 gwegunaatu .
PFX FM 0 gweginaan [^lmnb]
PFX FM l gweginaand l.[^mn][^u]
PFX FM l gweginaann l.[mn]
PFX FM w gweginaamp [w]
PFX FM 0 gweginaamu .
PFX FM 0 gweginaaba .
PFX FM 0 gweginaagu .
PFX FM 0 gweginaagi .
PFX FM 0 gweginaazi .
PFX FM 0 gweginaaki .
PFX FM 0 gweginaabi .
PFX FM 0 gweginaali .
PFX FM 0 gweginaaga .
PFX FM 0 gweginaaka .
PFX FM 0 gweginaabu .
PFX FM 0 gweginaalu .
PFX FM 0 gweginaaku .
PFX FM 0 gweginaatu .
PFX FM 0 gwezinaan [^lmnb]
PFX FM l gwezinaand l.[^mn][^u]
PFX FM l gwezinaann l.[mn]
PFX FM w gwezinaamp [w]
PFX FM 0 gwezinaamu .
PFX FM 0 gwezinaaba .
PFX FM 0 gwezinaagu .
PFX FM 0 gwezinaagi .
PFX FM 0 gwezinaazi .
PFX FM 0 gwezinaaki .
PFX FM 0 gwezinaabi .
PFX FM 0 gwezinaali .
PFX FM 0 gwezinaaga .
PFX FM 0 gwezinaaka .
PFX FM 0 gwezinaabu .
PFX FM 0 gwezinaalu .
PFX FM 0 gwezinaaku .
PFX FM 0 gwezinaatu .
PFX FM 0 gwekinaan [^lmnb]
PFX FM l gwekinaand l.[^mn][^u]
PFX FM l gwekinaann l.[mn]
PFX FM w gwekinaamp [w]
PFX FM 0 gwekinaamu .
PFX FM 0 gwekinaaba .
PFX FM 0 gwekinaagu .
PFX FM 0 gwekinaagi .
PFX FM 0 gwekinaazi .
PFX FM 0 gwekinaaki .
PFX FM 0 gwekinaabi .
PFX FM 0 gwekinaali .
PFX FM 0 gwekinaaga .
PFX FM 0 gwekinaaka .
PFX FM 0 gwekinaabu .
PFX FM 0 gwekinaalu .
PFX FM 0 gwekinaaku .
PFX FM 0 gwekinaatu .
PFX FM 0 gwebinaan [^lmnb]
PFX FM l gwebinaand l.[^mn][^u]
PFX FM l gwebinaann l.[mn]
PFX FM w gwebinaamp [w]
PFX FM 0 gwebinaamu .
PFX FM 0 gwebinaaba .
PFX FM 0 gwebinaagu .
PFX FM 0 gwebinaagi .
PFX FM 0 gwebinaazi .
PFX FM 0 gwebinaaki .
PFX FM 0 gwebinaabi .
PFX FM 0 gwebinaali .
PFX FM 0 gwebinaaga .
PFX FM 0 gwebinaaka .
PFX FM 0 gwebinaabu .
PFX FM 0 gwebinaalu .
PFX FM 0 gwebinaaku .
PFX FM 0 gwebinaatu .
PFX FM 0 gwelinaan [^lmnb]
PFX FM l gwelinaand l.[^mn][^u]
PFX FM l gwelinaann l.[mn]
PFX FM w gwelinaamp [w]
PFX FM 0 gwelinaamu .
PFX FM 0 gwelinaaba .
PFX FM 0 gwelinaagu .
PFX FM 0 gwelinaagi .
PFX FM 0 gwelinaazi .
PFX FM 0 gwelinaaki .
PFX FM 0 gwelinaabi .
PFX FM 0 gwelinaali .
PFX FM 0 gwelinaaga .
PFX FM 0 gwelinaaka .
PFX FM 0 gwelinaabu .
PFX FM 0 gwelinaalu .
PFX FM 0 gwelinaaku .
PFX FM 0 gwelinaatu .
PFX FM 0 gweganaan [^lmnb]
PFX FM l gweganaand l.[^mn][^u]
PFX FM l gweganaann l.[mn]
PFX FM w gweganaamp [w]
PFX FM 0 gweganaamu .
PFX FM 0 gweganaaba .
PFX FM 0 gweganaagu .
PFX FM 0 gweganaagi .
PFX FM 0 gweganaazi .
PFX FM 0 gweganaaki .
PFX FM 0 gweganaabi .
PFX FM 0 gweganaali .
PFX FM 0 gweganaaga .
PFX FM 0 gweganaaka .
PFX FM 0 gweganaabu .
PFX FM 0 gweganaalu .
PFX FM 0 gweganaaku .
PFX FM 0 gweganaatu .
PFX FM 0 gwekanaan [^lmnb]
PFX FM l gwekanaand l.[^mn][^u]
PFX FM l gwekanaann l.[mn]
PFX FM w gwekanaamp [w]
PFX FM 0 gwekanaamu .
PFX FM 0 gwekanaaba .
PFX FM 0 gwekanaagu .
PFX FM 0 gwekanaagi .
PFX FM 0 gwekanaazi .
PFX FM 0 gwekanaaki .
PFX FM 0 gwekanaabi .
PFX FM 0 gwekanaali .
PFX FM 0 gwekanaaga .
PFX FM 0 gwekanaaka .
PFX FM 0 gwekanaabu .
PFX FM 0 gwekanaalu .
PFX FM 0 gwekanaaku .
PFX FM 0 gwekanaatu .
PFX FM 0 gwebunaan [^lmnb]
PFX FM l gwebunaand l.[^mn][^u]
PFX FM l gwebunaann l.[mn]
PFX FM w gwebunaamp [w]
PFX FM 0 gwebunaamu .
PFX FM 0 gwebunaaba .
PFX FM 0 gwebunaagu .
PFX FM 0 gwebunaagi .
PFX FM 0 gwebunaazi .
PFX FM 0 gwebunaaki .
PFX FM 0 gwebunaabi .
PFX FM 0 gwebunaali .
PFX FM 0 gwebunaaga .
PFX FM 0 gwebunaaka .
PFX FM 0 gwebunaabu .
PFX FM 0 gwebunaalu .
PFX FM 0 gwebunaaku .
PFX FM 0 gwebunaatu .
PFX FM 0 gwelunaan [^lmnb]
PFX FM l gwelunaand l.[^mn][^u]
PFX FM l gwelunaann l.[mn]
PFX FM w gwelunaamp [w]
PFX FM 0 gwelunaamu .
PFX FM 0 gwelunaaba .
PFX FM 0 gwelunaagu .
PFX FM 0 gwelunaagi .
PFX FM 0 gwelunaazi .
PFX FM 0 gwelunaaki .
PFX FM 0 gwelunaabi .
PFX FM 0 gwelunaali .
PFX FM 0 gwelunaaga .
PFX FM 0 gwelunaaka .
PFX FM 0 gwelunaabu .
PFX FM 0 gwelunaalu .
PFX FM 0 gwelunaaku .
PFX FM 0 gwelunaatu .
PFX FM 0 gwezinaan [^lmnb]
PFX FM l gwezinaand l.[^mn][^u]
PFX FM l gwezinaann l.[mn]
PFX FM w gwezinaamp [w]
PFX FM 0 gwezinaamu .
PFX FM 0 gwezinaaba .
PFX FM 0 gwezinaagu .
PFX FM 0 gwezinaagi .
PFX FM 0 gwezinaazi .
PFX FM 0 gwezinaaki .
PFX FM 0 gwezinaabi .
PFX FM 0 gwezinaali .
PFX FM 0 gwezinaaga .
PFX FM 0 gwezinaaka .
PFX FM 0 gwezinaabu .
PFX FM 0 gwezinaalu .
PFX FM 0 gwezinaaku .
PFX FM 0 gwezinaatu .
PFX FM 0 gwekunaan [^lmnb]
PFX FM l gwekunaand l.[^mn][^u]
PFX FM l gwekunaann l.[mn]
PFX FM w gwekunaamp [w]
PFX FM 0 gwekunaamu .
PFX FM 0 gwekunaaba .
PFX FM 0 gwekunaagu .
PFX FM 0 gwekunaagi .
PFX FM 0 gwekunaazi .
PFX FM 0 gwekunaaki .
PFX FM 0 gwekunaabi .
PFX FM 0 gwekunaali .
PFX FM 0 gwekunaaga .
PFX FM 0 gwekunaaka .
PFX FM 0 gwekunaabu .
PFX FM 0 gwekunaalu .
PFX FM 0 gwekunaaku .
PFX FM 0 gwekunaatu .
PFX FM 0 gweganaan [^lmnb]
PFX FM l gweganaand l.[^mn][^u]
PFX FM l gweganaann l.[mn]
PFX FM w gweganaamp [w]
PFX FM 0 gweganaamu .
PFX FM 0 gweganaaba .
PFX FM 0 gweganaagu .
PFX FM 0 gweganaagi .
PFX FM 0 gweganaazi .
PFX FM 0 gweganaaki .
PFX FM 0 gweganaabi .
PFX FM 0 gweganaali .
PFX FM 0 gweganaaga .
PFX FM 0 gweganaaka .
PFX FM 0 gweganaabu .
PFX FM 0 gweganaalu .
PFX FM 0 gweganaaku .
PFX FM 0 gweganaatu .
PFX FM 0 gwetunaan [^lmnb]
PFX FM l gwetunaand l.[^mn][^u]
PFX FM l gwetunaann l.[mn]
PFX FM w gwetunaamp [w]
PFX FM 0 gwetunaamu .
PFX FM 0 gwetunaaba .
PFX FM 0 gwetunaagu .
PFX FM 0 gwetunaagi .
PFX FM 0 gwetunaazi .
PFX FM 0 gwetunaaki .
PFX FM 0 gwetunaabi .
PFX FM 0 gwetunaali .
PFX FM 0 gwetunaaga .
PFX FM 0 gwetunaaka .
PFX FM 0 gwetunaabu .
PFX FM 0 gwetunaalu .
PFX FM 0 gwetunaaku .
PFX FM 0 gwetunaatu .
PFX FM 0 gy'onoon [^lmnb]
PFX FM l gy'onoond l.[^mn][^u]
PFX FM l gy'onoonn l.[mn]
PFX FM w gy'onoomp [w]
PFX FM 0 gy'onoomu .
PFX FM 0 gy'onooba .
PFX FM 0 gy'onoogu .
PFX FM 0 gy'onoogi .
PFX FM 0 gy'onoozi .
PFX FM 0 gy'onooki .
PFX FM 0 gy'onoobi .
PFX FM 0 gy'onooli .
PFX FM 0 gy'onooga .
PFX FM 0 gy'onooka .
PFX FM 0 gy'onoobu .
PFX FM 0 gy'onoolu .
PFX FM 0 gy'onooku .
PFX FM 0 gy'onootu .
PFX FM 0 gy'onaan [^lmnb]
PFX FM l gy'onaand l.[^mn][^u]
PFX FM l gy'onaann l.[mn]
PFX FM w gy'onaamp [w]
PFX FM 0 gy'onaamu .
PFX FM 0 gy'onaaba .
PFX FM 0 gy'onaagu .
PFX FM 0 gy'onaagi .
PFX FM 0 gy'onaazi .
PFX FM 0 gy'onaaki .
PFX FM 0 gy'onaabi .
PFX FM 0 gy'onaali .
PFX FM 0 gy'onaaga .
PFX FM 0 gy'onaaka .
PFX FM 0 gy'onaabu .
PFX FM 0 gy'onaalu .
PFX FM 0 gy'onaaku .
PFX FM 0 gy'onaatu .
PFX FM 0 gy'anaan [^lmnb]
PFX FM l gy'anaand l.[^mn][^u]
PFX FM l gy'anaann l.[mn]
PFX FM w gy'anaamp [w]
PFX FM 0 gy'anaamu .
PFX FM 0 gy'anaaba .
PFX FM 0 gy'anaagu .
PFX FM 0 gy'anaagi .
PFX FM 0 gy'anaazi .
PFX FM 0 gy'anaaki .
PFX FM 0 gy'anaabi .
PFX FM 0 gy'anaali .
PFX FM 0 gy'anaaga .
PFX FM 0 gy'anaaka .
PFX FM 0 gy'anaabu .
PFX FM 0 gy'anaalu .
PFX FM 0 gy'anaaku .
PFX FM 0 gy'anaatu .
PFX FM 0 gy'enaan [^lmnb]
PFX FM l gy'enaand l.[^mn][^u]
PFX FM l gy'enaann l.[mn]
PFX FM w gy'enaamp [w]
PFX FM 0 gy'enaamu .
PFX FM 0 gy'enaaba .
PFX FM 0 gy'enaagu .
PFX FM 0 gy'enaagi .
PFX FM 0 gy'enaazi .
PFX FM 0 gy'enaaki .
PFX FM 0 gy'enaabi .
PFX FM 0 gy'enaali .
PFX FM 0 gy'enaaga .
PFX FM 0 gy'enaaka .
